【裁判字號】    99,審易,4133
【裁判日期】    991015
【裁判案由】    竊盜
【裁判全文】
臺灣高雄地方法院刑事判決            99年度審易字第4133號
公  訴  人  臺灣高雄地方法院檢察署檢察官
被      告  甲○○
上列被告因竊盜等案件，經檢察官提起公訴（99年度偵字第
24226 、26278 號），經本院改依簡式審判程序，判決如下：
    主  文
甲○○犯攜帶兇器竊盜罪，累犯，處有期徒刑柒月。又犯竊盜罪
，累犯，處有期徒刑肆月。應執行有期徒刑玖月。
    事  實
一、甲○○前因竊盜案件，經本院96年度易字第1882號判決處有
    期徒刑7 月、3 月、3 月、3 月，並定應執行有期徒刑1 年
    1 月確定，嗣經裁定減刑後，甫於民國96年11月3 日縮刑期
    滿執行完畢（構成累犯）。詎猶不知悔改，竟分別基於意圖
    為自己不法所有之竊盜犯意，先後為下列竊盜行為：
  (一)於民國99年4 月下旬某日上午10時許，在高雄縣路竹鄉路○
    ○路○路科十路附近路旁，以隨身攜帶客觀上足對人之生命
    、身體、安全構成威脅，可作為兇器使用之一字型螺絲起子
    1 支（未扣案）撬開固定不鏽鋼板黏著劑之方式，竊取南部
    科學工業園區管理局高雄園區所有之景觀座椅烤漆不鏽鋼板
    25塊、腳踏車停車架烤漆不鏽鋼板2 塊得手。並先將之藏放
    於附近僻靜處，再先後以機車裝載之方式，分兩次載往設於
    高雄縣永安鄉○○路25-16 號之「金鋒資源回收廠」，以共
    約新臺幣（下同）2000元之代價，販售予回收廠之負責人戴
    嘉宏（涉嫌贓物罪部分，另案偵辦中）。
  (二)又於99年5 月下旬某日上午10時許，在高雄縣路竹鄉路○○
    路與民主路口附近路旁，徒手竊取南部科學工業園區管理局
    高雄園區所有之景觀矮燈座外殼2 座得手，旋以機車載往上
    開「金鋒資源回收廠」，以共約500 元之代價，販售予戴嘉
    宏（涉嫌贓物罪部分，另案偵辦中）。
  (三)嗣警方因偵辦南部科學工業園區多起設施失竊案件，於99年
    5 月19日下午4 時30分許，前往上址「金鋒資源回收廠」查
    緝贓物，經取得戴嘉宏同意後執行搜索，在廠內扣得前開景
    觀座椅烤漆不鏽鋼板25塊、腳踏車停車架烤漆不鏽鋼板2 塊
    ，並經戴嘉宏當場指認為甲○○攜至回收廠販售，因而查悉
    事實(一)部分之失竊情形。甲○○復於警方借提調查時，在警
    方尚未發覺事實(二)所示竊案係其所為之前，主動供出案情，
    自首而接受裁判。
二、案經內政部警政署保安警察第二總隊第四大隊第二中隊報告
    臺灣高雄地方法院檢察署檢察官偵查起訴。
    理  由
一、程序部分：
    本件被告甲○○所犯為死刑、無期徒刑或最輕本刑為3 年以
    上有期徒刑以外之罪，其於本院審理中就被訴事實為有罪之
    陳述，經法官告知簡式審判程序之旨，並聽取公訴人及被告
    之意見後，依刑事訴訟法第273 條之1 第1 項規定，裁定進
    行簡式審判程序。
二、認定犯罪事實所憑之證據及理由：
    上揭事實，業據被告甲○○於本院準備程序中均坦承不諱，
    核與證人戴嘉宏及南部科學工業園區管理局高雄園區技士劉
    金郎警詢之證述相符，並有保二總隊第四大隊第二中隊搜索
    扣押筆錄、扣押物品目錄、贓物認領保管單及現場照片附卷
    可考，堪認被告之自白與事實相符，本件事證明確，被告上
    開竊盜犯行均堪以認定，應予依法論科。
三、論罪科刑：
  (一)查被告甲○○所使用一字型螺絲起子雖未扣案，然參以該項
    工具既足以持之撬開固定之不鏽鋼板，倘非質地堅硬且尖銳
    之物，實難收其效，若用以攻擊人體勢將造成人身傷害，堪
    認被告所持該工具客觀上可對人之生命、身體、安全構成威
    脅，具有危險性，屬刑法第321 條第1 項第3 款所定兇器無
    訛。是核被告甲○○就事實(一)部分所為，係犯刑法第321 條
    第1 項第3 款攜帶兇器竊盜既遂罪；就事實(二)部分所為，則
    係犯刑法第320 條第1 項之普通竊盜罪。又其有如事實欄所
    載徒刑之宣告及執行完畢情形，有臺灣高等法院被告前案紀
    錄表1 份在卷可稽，其於前開有期徒刑執行完畢後5 年內，
    故意再犯本件有期徒刑以上之罪，應依刑法第47條第1 項之
    規定論以累犯，並在所犯攜帶兇器竊盜罪、竊盜罪等各罪罪
    刑項下，均加重其刑。再者，被告就事實(二)部分之竊盜犯行
    ，乃在警方發覺係被告所為之前，即主動供出案情，嗣並接
    受裁判，有本院與承辦員警李崇宏聯繫之公務電話紀錄1 紙
    附卷可考，堪認被告此舉該當刑法自首之要件，爰依刑法第
    62條前段之規定，在其所犯竊盜罪罪刑項下減輕其刑，並與
    前開刑之加重部分，依法先加後減之。爰審酌被告正值壯年
    ，不思以正當方法賺取財物，竟任意竊取他人財物，行為實
    有可議，惟念及被告所竊取之部分財物業經被害人領回，有
    贓物認領保管單1 紙在卷足憑，被害人所受損失業已減輕，
    及其犯後自始坦承犯行，態度尚可等一切情狀，併參酌檢察
    官之具體求刑，分別量處主文所示之刑，並定其應執行之刑
    ，以資儆懲。
  (二)至用供實施本件犯行之一字型螺絲起子1 支既未扣案，為免
    日後執行上困難，爰不為沒收之宣告，併此敘明。
據上論斷，應依刑事訴訟法273 之1 第1 項、第299 條第1 項前
段，刑法第321 條第1 項第3 款、第320 條第1 項、第47條第1
項、第62條前段、第51條第5 款，刑法施行法第1 條之1 第1 項
、第2項，判決如主文。
本案經檢察官李怡增到庭執行職務。
中    華    民    國    99    年    10    月    15    日
                  刑事第十庭    法  官  王  琁
以上正本證明與原本無異。
如不服本判決應於收受判決後10日內向本院提出上訴書狀，並應
敘述具體理由。其未敘述上訴理由者，應於上訴期間屆滿後20日
內向本院補提理由書(均須按他造當事人之人數附繕本)「切勿逕
送上級法院」。
中    華    民    國    99    年    10    月    15    日
                                書記官  王淑娟
附錄本案論罪科刑法條全文：
中華民國刑法第320條
（普通竊盜罪、竊佔罪）
意圖為自己或第三人不法之所有，而竊取他人之動產者，為竊盜
罪，處5  年以下有期徒刑、拘役或 5 百元以下罰金。
意圖為自己或第三人不法之利益，而竊佔他人之不動產者，依前
項之規定處斷。
前二項之未遂犯罰之。
中華民國刑法第321條
（加重竊盜罪）
犯竊盜罪而有左列情形之一者，處 6 月以上、 5 年以下有期徒
刑：
一、於夜間侵入住宅或有人居住之建築物、船艦或隱匿其內而犯
    之者。
二、毀越門扇、牆垣或其他安全設備而犯之者。
三、攜帶兇器而犯之者。
四、結夥三人以上而犯之者。
五、乘火災、水災或其他災害之際而犯之者。
六、在車站或埠頭而犯之者。
前項之未遂犯罰之。

司法院資訊處製作；財團法人民間司法改革基金會備份。
